臺灣臺北地方法院民事簡易判決
110年度北簡字第16208號
原      告  國泰世華商業銀行股份有限公司

法定代理人  郭明鑑  
訴訟代理人  張秀珍  
被      告  莊淑芬  

上列當事人間請求給付簽帳卡消費款事件，經臺灣新北地方法院
裁定移送前來，本院於中華民國110年11月8日言詞辯論終結，判
決如下：
　　主      文
被告應給付原告新臺幣參拾伍萬柒仟捌佰貳拾肆元，及其中新臺
幣參拾伍萬壹仟柒佰元自民國一百一十年六月十八日起至清償日
止，按年息百分之三點八八計算之利息。
訴訟費用新臺幣參仟捌佰陸拾元由被告負擔。
本判決得假執行。
    事實及理由要領
一、原告主張：被告與原告於民國107年5月30日訂立信用卡使用
    契約，並領用信用卡使用，迄今尚積欠如主文第1項所示之
    金額，爰依契約法律關係起訴請求。
二、被告則以：我辦卡是交給朋友的哥哥使用，朋友為取信於我
    ，刷了一年多才陸續沒有繳款，我是被詐騙的，因為還有積
    欠其他七家銀行金額太龐大，實在沒有能力償還等語置辯。
三、經查：原告主張之事實，業據提出與其所述相符之信用卡申
    請書影本、信用卡約定條款影本、信用卡消費款債權明細表
    等件為證，核屬相符，且為被告所不爭，堪信為真，原告請
    求被告應依約給付信用卡帳款，自屬有據。被告雖以前詞置
    辯。惟按兩造信用卡約定條款第6條第2項、第3項、第5項約
    定：持卡人（即被告）之信用卡屬於貴行（即原告）之財產
    ，持卡人應妥善保管及使用信用卡。持卡人應親自使用信用
    卡，不得以任何方式將信用卡或卡片上資料交付或授權他人
    使用；持卡人就開卡密碼或其他辨識持卡人同一性之方式均
    應予以保密，不得告知第三人；持卡人違反第2項至第4項約
    定致生之應付帳款者，亦應對之負清償責任。而被告既對於
    有申請系爭信用卡之事實不爭執，且依上開約定，被告應親
    自使用卡，不得將信用卡交付他人使用，則被告將系爭信用
    卡交給其友人哥哥使用，顯已違反上開信用卡約定條款第6
    條第2項之約定，不論其友人要求其辦卡是否基於詐欺之意
    圖，依同條第5項之約定，被告對於系爭信用卡之應付帳款
    均應負清償責任，而無將損失轉由原告負擔之餘地，是被告
    前揭所辯，不影響其依約應負之清償責任。
五、從而，原告訴請被告給付如主文第1項所示之金額及利息，
    即無不合，應予准許。
六、本件係就民事訴訟法第427條訴訟適用簡易程序所為被告敗
    訴之判決，依同法第389條第1項第3款規定，應依職權宣告
    假執行。
七、本件訴訟費用額，依後附計算書確定如主文所示金額。
中　　華　　民　　國　　110 　年　　11　　月　　22　　日
                  臺灣臺北地方法院臺北簡易庭
                                法  官　李宜娟
以上正本係照原本作成。
如不服本判決，應於判決送達後20日內向本庭提出上訴狀。（須
按他造當事人之人數附繕本）。如委任律師提起上訴者，應一併
繳納上訴審裁判費。
中　　華　　民　　國　　110 　年　　11　　月　　22　　日
　　　　　　　　　　　　　　　  書記官　官逸嫻
　　　計　　算　　書
項　　　　目             金　額（新臺幣）    　　備　註
第一審裁判費   　 　　   3,860元
合　　　　計　　　       3,860元